臺灣高等法院臺中分院刑事裁定　
111年度聲字第42號
聲  請  人  臺灣高等檢察署臺中檢察分署檢察官     
受  刑  人  劉進成



上列聲請人因受刑人違反森林法等案件，數罪併罰有二裁判以上
，聲請定其應執行之刑及易服勞役之折算標準（聲請案號：110
年度執聲字第1494號），本院裁定如下：
    主  文
劉進成所犯如附表所示各罪所處之刑，應執行有期徒刑貳年陸月
，併科罰金新臺幣伍佰萬元，罰金如易服勞役，以罰金總額與壹
年之日數比例折算。
    理  由
一、聲請意旨略以：受刑人劉進成（下稱受刑人）因違反森林法
    等數罪，先後經判決確定如附表。應依刑法第53條、第51條
    第5款、第7款規定，定其應執行之刑，及依刑法第42條第6
    項規定諭知易服勞役之折算標準，爰依刑事訴訟法第477條
    第1項聲請裁定等語。
二、按裁判確定前犯數罪者，併合處罰之；數罪併罰有二裁判以
    上，宣告多數有期徒刑者，於各刑中之最長期以上，各刑合
    併之刑期以下，定其應執行之刑期，但不得逾30年、宣告多
    數罰金者，於各刑中之最多額以上，各刑合併之金額以下，
    定其金額。刑法第50條第1項前段、第51條第5款、第7款、
    第53條分別定有明文。又罰金應於裁判確定後二個月內完納
    。期滿而不完納者，強制執行。罰金無力完納者，易服勞役
    ；易服勞役以新臺幣（下同）1,000元、2,000元、3,000折
    算1日，但勞役期限不得逾1年；依第51條第7款所定之金額
    ，其易服勞役之折算標準不同者，從勞役期限較長者定之；
    罰金總額折算逾1年之日數者，以罰金總額與1年之日數比例
    折算，依前項所定之期限，亦同。刑法第42條第1項前段、
    第3項、第4項、第5項亦有明定。而同法第42條第4項所謂「
    勞役期限較長者」，係指依數罪之裁判所分別諭知之罰金數
    額與易服勞役之折算標準，換算其勞役期限，而從期限較長
    者原所諭知之標準為定罰金執行刑之折算基礎（最高法院99
    年度台非字第367號刑事判決意旨參照）。次按數罪併罰之
    定應執行之刑，係出於刑罰經濟與責罰相當之考量，並非予
    以犯罪行為人或受刑人不當之利益，為一種特別的量刑過程
    ，相較於刑法第57條所定科刑時應審酌之事項係對一般犯罪
    行為之裁量，為定應執行刑之宣告，乃對犯罪行為人本身及
    所犯各罪之總檢視，除應考量行為人所犯數罪反應出之人格
    特性，並應權衡審酌行為人之責任與整體刑法目的及相關刑
    事政策，在量刑權之法律拘束性原則下，依刑法第51條第5
    款之規定，採限制加重原則，以宣告各刑中之最長期為下限
    ，各刑合併之刑期為上限，但最長不得逾30年，資為量刑自
    由裁量權之外部性界限，並應受法秩序理念規範之比例原則
    、平等原則、責罰相當原則、重複評價禁止原則等自由裁量
    權之內部抽象價值要求界限之支配，以使輕重得宜，罰當其
    責，俾符合法律授與裁量權之目的，以區別數罪併罰與單純
    數罪之不同，兼顧刑罰衡平原則（最高法院100年度台抗字
    第440號刑事裁定意旨參照）。又執行刑之酌定，審酌各罪
    間之關係時，宜綜合考量數罪侵害法益之異同、對侵害法益
    之加重效應及時間、空間之密接程度，各罪間之獨立程度較
    高者，法院宜酌定較高之執行刑，但仍宜注意維持輕重罪間
    刑罰體系之平衡。行為人所犯數罪係侵害不可替代性或不可
    回復性之個人法益者，宜酌定較高之執行刑。民國107年8月
    7日司法院院台廳刑一字第1070021860號函訂定並自即日生
    效之「刑事案件量刑及定執行刑參考要點」第24、25點規定
    可供參考。再刑事訴訟法第370條第2項、第3項，已針對第
    二審上訴案件之定應執行刑，明定有不利益變更禁止原則之
    適用；而分屬不同案件之數罪併罰有應更定執行刑之情形，
    倘數罪之刑，曾經定應執行刑，再與其他裁判宣告之刑定應
    執行刑時，在法理上亦同受此原則之拘束。亦即，另定之執
    行刑，其裁量所定之刑期，不得較重於前定之執行刑加計後
    裁判宣告之刑或所定執行刑之總和（最高法院110年度台抗
    字第963號刑事裁定意旨參照）。
三、經查，受刑人犯如附表所示之罪，各處如附表所示之刑，均
    經分別確定在案，有各該案件判決書及臺灣高等法院被告前
    案紀錄表等各1份附卷可按。茲檢察官聲請定其應執行之刑
    ，併就罰金刑部分諭知易服勞役之折算標準，本院審核後認
    聲請為正當，應予准許。本院審酌受刑人以書面表示對於本
    件定應執行刑並無意見，有其提出之陳述意見調查表在卷可
    參（本院卷第203至204頁），及本件受刑人所犯如附表所示
    各罪之犯罪型態均為結夥二人以上為搬運贓物使用車輛竊取
    森林主產物既遂、未遂罪，犯罪手段、情節類似，犯罪時間
    介於104年7月至同年12月之間、所侵害者均為國家之財產法
    益，責任非難重複之程度較高，綜合考量所犯數罪非侵害不
    可替代性或不可回復性之個人法益、各罪依其犯罪情節所量
    定之刑，及衡酌附表編號1至7所示7罪，前經最高法院109年
    度台上字第191號判決定應執行有期徒刑2年，併科罰金450
    萬元確定；附表編號8至10所示3罪，前經臺灣南投地方法院
    108年度訴緝字第22號判決定應執行有期徒刑1年6月，併科
    罰金330萬元，上訴後，經本院以108年度上訴字第2338、23
    39號判決上訴駁回確定，復參諸前揭所述之比例原則、責罰
    相當原則等自由裁量權之內部性界限等情，合併定其應執行
    之刑如主文所示。又關於罰金易服勞役之折算標準，附表編
    號6所諭知之折算標準（以2,000元折算1日）與附表編號1至
    5、7至9（以罰金總額與1年之日數比例折算）不同，因本件
    所定應執行罰金總額，以最高額3,000元為標準所折算之日
    數已逾1年，爰以罰金總額與1年之日數比例折算，併此說明
    。
四、依刑事訴訟法第477條第1項，刑法第53條、第51條第5款、
    第7款、第42條第3項但書、第5項前段，裁定如主文。
中　　華　　民　　國　　111 　年　　1 　　月　　 21 　日
        　　刑事第十庭    審判長法　官  陳  宏  卿
　　　　　　　　　　　　　　    法　官  楊  文  廣
 　　　　　　　　　　　　　　　 法　官  簡  芳  潔     
                     
以上正本證明與原本無異。     
如不服本裁定，得於收受送達後5日內向本院提出抗告書狀(須附
繕本)。因疫情而遲誤不變期間，得向法院聲請回復原狀。

                                書記官  廖  婉  菁

中　　華　　民　　國　　111 　年　　1 　　月　　21　　日
附表：受刑人劉進成定應執行刑案件一覽表　　　
編      號  1 2 3 罪      名  違反森林法 違反森林法 違反森林法 宣  告  刑  有期徒刑1年，併科罰金新臺幣113萬3,900元 有期徒刑1年，併科罰金新臺幣113萬3,900元 有期徒刑1年1月，併科罰金新臺幣1,383,800元 犯 罪 日 期  104年7月31日 104年8月2日 104年9月5至同年月7日 偵 查 機 關 年 度 案 號  南投地檢104年度偵字第4937號等 南投地檢104年度偵字第4937號等 南投地檢104年度偵字第4937號等 最後 事實審 法院 中高分院 中高分院 中高分院  案號 108年度上訴字第530號 108年度上訴字第       530號 108年度上訴字第530號  判決 日期 108年10月23日 108年10月23日 108年10月23日 確定 判決 法院 最高法院 最高法院 最高法院  案號 109年度台上字第191號 109年度台上字第 191號 109年度台上字第191號  確定  日期 109年2月13日 109年2月13日 109年2月13日 是否為得易科罰金、易服社會勞動之案件  均否 均否 均否 備       註  南投地檢109年度執字第516號     編號1至7曾定應執行有期徒刑2年，併科罰金新臺幣450萬元   
　　　
編      號  4 5 6 罪      名  違反森林法 違反森林法 違反森林法 宣  告  刑  有期徒刑1年1月，併科罰金新臺幣138萬3,800元 有期徒刑1年，併科罰金新臺幣113萬3,900元 有期徒刑1年，併科罰金新臺幣56萬6,100元 犯 罪 日 期  104年9月9日 104年9月19日 104年9月21日至同年10月4日 偵 查 機 關 年 度 案 號  南投地檢104年度偵字第4937號等 南投地檢104年度偵字第4937號等 南投地檢104年度偵字第4937號等 最後 事實審 法院 中高分院 中高分院 中高分院  案號 108年度上訴字第530號 108年度上訴字第       530號 108年度上訴字第530號  判決 日期 108年10月23日 108年10月23日 108年10月23日 確定 判決 法院 最高法院 最高法院 最高法院  案號 109年度台上字第191號 109年度台上字第 191號 109年度台上字第191號  確定  日期 109年2月13日 109年2月13日 109年2月13日 是否為得易科罰金、易服社會勞動之案件  均否 均否 均否 備       註  南投地檢109年度執字第516號     編號1至7曾定應執行有期徒刑2年，併科罰金新臺幣450萬元   
　　
編      號  7 8 9 罪      名  違反森林法 違反森林法 違反森林法 宣  告  刑  有期徒刑1年2月，併科罰金新臺幣412萬2,200元 有期徒刑1年1月，併科罰金新臺幣115萬5,660元 有期徒刑1年1月，併科罰金新臺幣278萬1,360元 犯 罪 日 期  104年10月19至同年月25日 104年11月23日 104年12月7日 偵 查 機 關 年 度 案 號  南投地檢104年度偵字第4937號等 南投地檢104年度偵字第4937號等 南投地檢104年度偵字第4937號等 最後 事實審 法院 中高分院 中高分院 中高分院  案號 108年度上訴字第530號 108年度上訴字第   2338、2339號 108年度上訴字第2338、2339號  判決 日期 108年10月23日 109年2月6日 109年2月6日 確定 判決 法院 最高法院 中高分院 中高分院  案號 109年度台上字第191號 108年度上訴字第   2338、2339號 108年度上訴字第   2338、2339號  確定  日期 109年2月13日 109年4月10日 109年4月10日 是否為得易科罰金、易服社會勞動之案件  均否 均否 均否 備       註  南投地檢109年度 執字第516號 南投地檢109年度執字第887號    編號1至7曾定應 執行有期徒刑2 年，併科罰金新 臺幣450萬元 編號8至10曾定應執行有期徒刑1年6月，併科罰金新臺幣330萬元  
　　　
編      號  10 （以下空白） （以下空白） 罪      名  違反森林法（未遂）   宣  告  刑  有期徒刑10月   犯 罪 日 期  104年11月25日至同年12月2日   偵 查 機 關 年 度 案 號  南投地檢104年度偵字第4937號等   最後 事實審 法院 中高分院    案號 108年度上訴字第2338、2339號    判決 日期 109年2月6日   確定 判決 法院 中高分院    案號 108年度上訴字第2338、2339號    確定  日期 109年4月10日   是否為得易科罰金、易服社會勞動之案件  均否   備       註  南投地檢109年度 執字第887號     編號8至10曾定應 執行有期徒刑1年 6月，併科罰金新 臺幣330萬元